【裁判字號】    99,審訴,2411
【裁判日期】    990831
【裁判案由】    毒品危害防制條例
【裁判全文】
臺灣高雄地方法院刑事判決            99年度審訴字第2411號
公  訴  人  臺灣高雄地方法院檢察署檢察官
被      告  乙○○
上列被告因毒品危害防制條例案件，經檢察官提起公訴（99年度
毒偵字第3254號），被告於準備程序中就被訴事實為有罪之陳述
，經本院告知簡式審判程序之旨，並聽取被告與公訴人之意見後
，本院合議庭裁定由受命法官獨任進行簡式審判程序，判決如下
：
    主  文
乙○○犯施用第一級毒品罪，累犯，處有期徒刑拾壹月，扣案之
注射針筒參支均沒收；又犯施用第二級毒品罪，累犯，處有期徒
刑伍月。應執行有期徒刑壹年參月，扣案之注射針筒參支均沒收
。
    事實及理由
一、犯罪事實：
    乙○○前因施用毒品案件，經臺灣屏東地方法院以民國92年
    度毒聲字第387 號裁定送觀察、勒戒，於92年4 月14日執行
    完畢釋放出所，並由臺灣屏東地方法院檢察署以92年度毒偵
    字第532 號為不起訴處分確定。又於前揭觀察、勒戒執行完
    畢後5 年內，因施用毒品案件，經臺灣屏東地方法院以94年
    度訴字第897 號判決分別判處有期徒刑8 月、10月，應執行
    有期徒刑1 年4 月確定，於95年12月14日假釋出監付保護管
    束，前開假釋又遭撤銷，上開所處之刑嗣經裁定減刑及應執
    行有期徒刑8 月確定，於96年7 月16執行完畢。詎其不知悔
    改及戒除毒癮，竟基於施用第一級毒品之犯意，於民國99年
    3 月21日上午8 時許，在其友人位於高雄市三民區○○○路
    之住處內，以注射方式，施用第一級毒品海洛因1 次；又基
    於施用第二級毒品甲基安非他命之犯意，在其友人上揭住處
    內，施用第二級毒品甲基安非他命1 次。嗣於99年3 月21日
    下午5 時許，在高雄市○○區○○街9 巷4 號前，因其另犯
    毒品案件遭警緝獲，扣得其持有注射針筒3 支，復徵得其同
    意採集尿液送檢驗後，結果呈安非他命、甲基安非他命、可
    待因及嗎啡陽性反應，始悉上情。
二、證據名稱：
  1.高雄市立凱旋醫院99年4 月8 日濫用藥物尿液檢驗報告、高
    雄市政府警察局三民二分局偵辦毒品案件尿液對照表各1 份
    。
  2.扣案之注射針筒3支。
  3.被告之自白。
三、論罪：
  1.被告前因施用毒品案件經裁定送觀察、勒戒，執行完畢後經
    臺灣屏東地方法院檢察署以92年度毒偵字第532 號為不起訴
    處分確定，後又因於5 年內施用毒品，經臺灣屏東地方法院
    以94年度訴字第897 號判刑確定，是被告於「初犯」經觀察
    、勒戒後，曾於5 年內再犯，經依法追訴處罰，本案已屬3
    犯以上，與毒品危害防制條例第20條第3 項「五年後再犯」
    之情形有別，且因已於「五年內再犯」，顯見其再犯率甚高
    ，原實施之觀察、勒戒，已無法收其實效，而無五年戒斷期
    之存在，自無再經觀察、勒戒及強制戒治之必要，檢察官逕
    行起訴，即無不合，合先敘明。
  2.海洛因為毒品危害防制條例第2條第2項第1款規定之第一級
    毒品，甲基安非他命為同項第2款所規定之第二級毒品，是
    核被告所為，係犯毒品危害防制條例第10條第1 項施用第一
    級毒品罪、同條第2 項施用第二級毒品罪。被告持有第一、
    二級毒品後進而施用，其持有之低度行為均應為施用之高度
    行為所吸收，故不另論其持有第一級毒品及第二級毒品罪。
    被告所犯上開2 罪，犯意各別，行為互殊，應予分論併罰。
    被告有犯罪事實欄所述經判處有期徒刑並執行完畢之情形，
    此有臺灣高等法院被告前案紀錄表在卷可佐，其於徒刑執行
    完畢5 年之內故意再犯本件有期徒刑以上之罪，皆為累犯，
    應依法加重其刑。
  3.至被告稱其係就上開2 罪自首接受裁判乙節，按刑法第62條
    所謂發覺，非以有偵查犯罪權之機關或人員確知其人犯罪無
    誤為必要，而於對其發生嫌疑時，即得謂為已發覺（最高法
    院72年台上字第641 號判例意旨參照）。經查：本件為高雄
    市政府警察局三民第二分局民族派出所警員丙○○執行家戶
    訪查勤務，在查訪治安顧慮人口住處時，由被告出來應門，
    在員警查證其身分時，被告謊報他人之身分證字號，丙○○
    員警請求其同事甲○○等人支援，被告即逃離現場，後為警
    在高雄市○○區○○街9 巷壓制被告，由員警丙○○搜出被
    告身上之3 支注射針筒，並見到其手上有針孔之注射痕跡，
    因被告另涉毒品案件經通緝，故帶回警局製作筆錄，被告並
    無提到其施用甲基安非他命之情形，此經證人即員警丙○○
    、甲○○到庭結證明確，被告於員警盤查身分時謊報他人身
    分證字號，後又逃避員警追緝，復經員警扣得注射針筒及見
    到其手上注射痕跡，縱被告於99年3 月21日下午6 時34分起
    在高雄市政府警察局三民第二分局民族派出所製作筆錄時，
    承認其施用第一級毒品之犯行，亦難謂被告係於員警對其施
    用毒品犯罪發生嫌疑前自首接受裁判；至於被告辯稱其有於
    採尿前跟警察自首施用甲基安非他命之情形，與證人甲○○
    前開證述及警詢筆錄記載不符，被告復未提出證據以實其說
    ，亦難為對被告有利之認定，自均無從依刑法第62條減輕其
    刑，附此敘明。
四、科刑：
    爰審酌施用毒品之行為不僅戕害自身身心健康，亦間接影響
    社會治安，被告前經觀察、勒戒及徒刑執行後，仍未能戒斷
    毒癮，顯見被告對毒品依賴情形非輕，並考量被告犯後坦承
    犯行等一切情狀，分別量處如主文所示之刑，並定應執行刑
    。扣案之注射針筒3 支，為被告所有用以施用第一級毒品海
    洛因之物，應依刑法第38條第1 項第2 款諭知沒收。
據上論斷，應依刑事訴訟法第273 條之1 第1 項、第299 條第1
項前段，毒品危害防制條例第10條第1 項、第2 項，刑法第11條
前段、第47條第1 項、第51條第5 款、第38條第1 項第2 款，判
決如主文。
本案經檢察官游淑玟到庭執行職務。
中    華    民    國    99    年    8     月    31    日
                  刑事第十庭    法  官  蔡書瑜
以上正本證明與原本無異。
如不服本判決應於收受送達後10日內向本院提出上訴書狀，並應
敘述具體理由；如未敘述上訴理由者，應於上訴期間屆滿後20日
內向本院補提理由書（均須按他造當事人之人數附繕本）「切勿
逕送上級法院」。
中    華    民    國    99    年    8     月    31    日
                                書記官  楊明月
附錄：論罪法條
毒品危害防制條例第10條
施用第一級毒品者，處 6 月以上 5 年以下有期徒刑。
施用第二級毒品者，處 3 年以下有期徒刑。

司法院資訊處製作；財團法人民間司法改革基金會備份。
